【裁判字號】    95,抗,102
【裁判日期】    950504
【裁判案由】    竊盜
【裁判全文】
臺灣高等法院臺南分院刑事裁定           95年度抗字第102號
抗  告  人  甲  ○
上列抗告人因竊盜案件，不服臺灣雲林地方法院中華民國95年2
月21日裁定（94年度易字第566號），提起抗告，本院裁定如下
：
    主  文
抗告駁回。
    理  由
一、按依刑事訴訟法第7編之1協商程序所為之科刑判決，不得上
    訴。但有第455條之4第1項第1款、第2款、第4款、第6款、
    第7款所定情形之一，或協商判決違反同條第2項之規定者，
    不在此限，此為刑事訴訟法第455條之10第1項定有明文。又
    有下列情形之一者，法院不得為協商判決：一、有前條第2
    項之撤銷合意或撤回協商聲請者。二、被告協商之意思非出
    於自由意志者。……四、被告所犯之罪非第455條條之2第1
    項所定得以聲請協商判決者。……六、被告有其他較重之裁
    判上一罪之犯罪事實者。七、法院認應諭知免刑或免訴、不
    受理者，同法第455條之4第1項第1款、第2款、第4款、第6
    款、第7款亦定有明文。次按協商判決之上訴，除刑事訴訟
    法第7編有特別規定外，準用同法第3編第1章及第2章之規定
    ，刑事訴訟法第455之11條第1項定有明文。又原審法院認為
    上訴不合法律上之程式者，應以裁定駁回之，此亦為刑事訴
    訟法第362條前段定有明文。
二、本件抗告意旨略以：本人甲○職業是撿廢五金，我在家裡要
    照顧八十幾歲母親，我不知道撿到廢五金是犯法，我以後不
    會再犯請法官原諒云云。
三、經查：
（一）本件抗告人所犯係刑法第321條第1項第3款之加重竊盜罪
      ，其法定刑為6月以上，5年以下有期徒刑，是以此罪名為
      刑事訴訟法第455條之2第1項所定得以聲請協商判決之罪
      （即非為死刑、無期徒刑、最輕本刑3年以上有期徒刑之
      罪或高等法院管轄第一審案件），經檢察官聲請與抗告人
      認罪協商，雙方達成合意，且抗告人認罪，由檢察官聲請
      原審法院改依協商程序判決，並於95年1月23日於協商合
      意範圍內判處抗告人甲○有期徒刑9月在案等情，業經核
      閱原審卷宗查證屬實（原審卷第36頁）。是本案並無刑事
      訴訟法第455條之4第1項第1款、第4款、第6款、第7款以
      及第2項所規定不得為協商判決之情形。
（二）又查，抗告人於原審95年1月23日之協商程序中亦供述：
      與檢察官達成協商合意是出於自由意志等語（原審卷第37
      頁）足見抗告人為本件認罪協商，確係基於自由意志所為
      ，是以亦無刑事訴訟法第455條之4第1項第2款所定被告協
      商之意思非出於自由意志之情事。
（三）再查，原審法院於協商程序中，除告知抗告人所認罪之罪
      名為刑法第321條第1項第3款之加重竊盜罪及該罪之法定
      刑以外，復告知抗告人如適用協商程序判決，將喪失受法
      院依通常訴訟程序公開審判之權利、保持緘默之權利、與
      證人對質或詰問證人之權利；且協商判決除有刑事訴訟法
      第455條之4第1項第1款、第2款、第4款、第6款、第7款等
      情形之一，或違反同條第2項之規定者外，不得上訴等情
      ，有原審卷第36頁反面足稽。而在協商程序進行中，原審
      法院亦已依法指定公設辯護人協助其進行協商等情，有筆
      錄在卷足參（原審卷第35頁反面）。
四、綜上所述，顯見抗告人對於認罪協商程序已充分瞭解，且原
    審法院進行協商之過程亦無違法之處，揆諸前揭說明，本件
    經原審法院判決後，檢察官或抗告人已不得提起上訴，從而
    ，原審以本件協商判決並未有刑事訴訟法第455條之4第1項
    第1款、第2款、第4款、第6款、第7款及違反同條第2項之得
    上訴之情形，而認抗告人之上訴為不合法，予以駁回，其認
    事用法，核無違誤，抗告人仍執前詞提起本件抗告，自無理
    由，應駁回之。
五、據上論斷，應依刑事訴訟法第412條，裁定如主文。
中    華    民    國    95    年    5    月     4     日
                  刑事第六庭    審判長法  官  蔡崇義
                                      法  官  董武全
                                      法  官  侯明正
以上正本證明與原本無異。
不得再抗告。
                                      書記官  李育儒
中    華    民    國    95    年    5     月    5     日


司法院資訊處製作；財團法人民間司法改革基金會備份。
